# 特殊医院的收入确认

提问人：zhouby88 时间：2017-02-22 00:40:32
背景：一个精神病医院主要收入是对精神病人的住院诊疗收入，其收入来源主要有 3 部分 1 、是病人住院诊疗费用的医保或农合可以报销的部分，约占病入住院诊疗费部分的80%左右，收回可能性也很高； 2 、特殊病人的住院诊疗费用的自费部分，其中有部分特殊病人如五保户的自费部分由民政部分报销承担，收回的可能性也很高； 3 、其他无特殊情况病人的住院诊疗费用的自费部分，该种自费病人前期会预付少部分费用，预交的费用用完后如果还欠缴的自费部分收回的可能性很低。 问题：该精神病医院的收入确认具体方法，金额如何确认？ 我们分析后觉得可以按两种方式确认 1 、直接按病人诊疗费详单确认收入，那 3 部分中可能收不回的会长期挂应收，怎么处理？（按固定时间核销）； 2 、按 1 部分+2部分+3部分的确认已收到的预付部分确认？ 请教版主和各位老师，你们认为收入金额按什么方式确认？ 非常感谢！！

回答人：chenyiwei
任何收入的确认都是以“相关的经济利益很可能流入企业”为前提的（即要求初始估计的收回可能性大于 50 ％）。如果初始估计的收回可能性小于 50 ％（如你说的自费病人的预缴款项用完后的欠费部分），则建议按历史经验估计可收回金额，作为收入确认依据，且不排除在极端情况下对这部分收入按收付实现制确认的可能性（但对应的成本仍应在发生时直接计入损益，不能挂账）。